臺灣彰化地方法院刑事判決　　　　　　　100年度訴字第994號
公　訴　人　臺灣彰化地方法院檢察署檢察官
被　　　告　曾騰漳
上列被告因違反毒品危害防制條例案件，經檢察官提起公訴（10
0 年度毒偵字第718 號），本院合議庭裁定改由受命法官獨任以
簡式審判程序審理，判決如下：
    主  文
曾騰漳施用第一級毒品，處有期徒刑柒月，扣案之注射針筒及塑
膠鏟管各貳支，均沒收；又施用第二級毒品，處有期徒刑月，
扣案之塑膠鏟管貳支，均沒收；應執行有期徒刑捌月，扣案之注
射針筒及塑膠鏟管各貳支，均沒收。
    犯罪事實
一、曾騰漳前因施用第一、二級毒品，經本院於民國99年5 月31
    日，以99年度毒聲字第152 號裁定送觀察、勒戒後，於99年
    8 月25日因無繼續施用毒品之傾向予以釋放，並由臺灣彰化
    地方法院檢察署檢察官於同年9 月2 日，以99年度毒偵字第
    742 、787 、1262、1324號為不起訴處分確定。詎其猶不知
    悔改，於前揭觀察、勒戒執行完畢釋放後5 年內，復分別基
    於施用第一級毒品海洛因、第二級毒品甲基安非他命之犯意
    ，先於100 年1 月2 日中午12時許，在彰化縣北斗鎮某廢棄
    工寮內，以海洛因摻水用針筒注射體內之方式，施用第一級
    毒品海洛因1 次後；隨即在上址，再以將甲基安非他命置於
    玻璃球吸食器，於下方燒烤，以吸食煙霧之方式，施用第二
    級毒品甲基安非他命1 次。嗣為警於同日晚上8 時許，在彰
    化縣北斗鎮○○路旁見行跡可疑而查獲，並當場扣得其所有
    供施用海洛因所用之注射針筒2 支、供施用海洛因及甲基安
    非他命所用之塑膠鏟管2 支，並經採集其尿液送驗，結果呈
    嗎啡及甲基安非他命陽性反應，始悉上情。
二、案經彰化縣警察局北斗分局報請臺灣彰化地方法院檢察署檢
    察官偵查起訴。
    理  由
一、按除被告所犯為死刑、無期徒刑、最輕本刑為3 年以上有期
    徒刑之罪或高等法院管轄第一審案件者外，於刑事訴訟法第
    273 條第1 項程序進行中，被告先就被訴事實為有罪之陳述
    時，審判長得告知被告簡式審判程序之旨，並聽取當事人、
    代理人、辯護人及輔佐人之意見後，裁定進行簡式審判程序
    ；除簡式審判程序、簡易程序及第376 條第1 款、第2 款所
    列之罪之案件外，第一審應行合議審判，刑事訴訟法第273
    條之1 第1 項、第284 條之1 分別定有明文。本件被告曾騰
    漳所犯係死刑、無期徒刑、最輕本刑為3 年以上有期徒刑或
    高等法院管轄第一審案件以外之罪，並於本院行準備程序時
    就被訴事實為有罪之陳述，本院合議庭依前揭規定，經評議
    結果，裁定改由受命法官獨任行簡式審判程序，先予敘明。
二、上開犯罪事實，迭據被告於警詢、檢察官偵查中及本院審理
    時均坦承不諱，且其於100 年1 月2 日為警查獲時所採取之
    尿液，經送鑑驗結果，確呈嗎啡及甲基安非他命反應，有彰
    化縣警察局北斗分局委託檢驗尿液代號與真實姓名對照認證
    單及詮昕科技股份有限公司100 年1 月21日濫用藥物尿液檢
    驗報告（報告編號：00000000）各1 紙附卷可稽，並有被告
    所有供其施用海洛因所用之注射針筒2 支，及施用海洛因及
    甲基安非他命所用之塑膠鏟管2 支扣案可佐；此外，復有扣
    押物品目錄表、扣押物品清單在卷可證，足認被告自白與事
    實相符，本件事證明確，被告犯行洵堪認定。
三、按海洛因、甲基安非他命為毒品危害防制條例第2 條第2 項
    第1 款、第2 款所稱之第一級、第二級毒品，不得施用、持
    有。次按，犯毒品危害防制條例第10條施用第一級、第二級
    毒品之罪者，檢察官應聲請法院裁定，令被告入勒戒處所觀
    察、勒戒，經觀察、勒戒後，檢察官依據勒戒處所之陳報，
    認受觀察、勒戒人無繼續施用毒品傾向者，應即釋放，並為
    不起訴之處分；認受觀察、勒戒人有繼續施用毒品之傾向者
    ，檢察官應聲請法院裁定令入戒治處所強制戒治，其期間為
    6 個月以上，至無繼續強制戒治之必要為止，但最長不得逾
    1 年，強制戒治期滿，應即釋放，由檢察官為不起訴之處分
    。觀察、勒戒或強制戒治執行完畢釋放後，5 年內再犯第10
    條之罪者，應依一般刑事訴訟程序予以起訴論罪科刑，此觀
    諸毒品危害防制條例第20條第1 項、第2 項、第23條第1 項
    、第2 項規定自明。本件被告前因施用第一、二級毒品，經
    本院於99年5 月31日，以99年度毒聲字第152 號裁定送觀察
    、勒戒後，於99年8 月25日因無繼續施用毒品之傾向予以釋
    放，並由臺灣彰化地方法院檢察署檢察官於同年9 月2 日，
    以99年度毒偵字第742 、787 、1262、1324號為不起訴處分
    確定等情，有臺灣高等法院被告前案紀錄表及臺灣彰化地方
    法院檢察署刑案資料查註紀錄表各1 份在卷可佐，其於觀察
    、勒戒執行完畢釋放後5 年內，再犯本件施用毒品案件，依
    前述規定自應予以起訴論罪科刑。
四、核被告所為，各係犯毒品危害防制條例第10條第1 項施用第
    一級毒品罪、同條第2 項施用第二級毒品罪。其持有第一級
    毒品海洛因及第二級毒品甲基安非他命之低度行為，分別應
    為施用之高度行為所吸收，均不另論罪。所犯上開二罪，犯
    意各別、罪名有異，應予分論併罰。爰審酌被告前有施用毒
    品前科，竟仍無視於毒品對於自身健康之戕害及國家對於杜
    絕毒品犯罪之禁令，一犯再犯，顯見上開刑罰實難收警惕之
    效，自不宜輕縱，應予嚴懲，惟斟酌修正後刑法刪除連續犯
    之規定，即採一罪一罰之刑事政策，為避免刑罰輕重失衡，
    及考量被告施用毒品僅戕害己身，犯後均坦承犯行，態度良
    好等一切情狀，分別量處如主文所示之刑，並定其應執行之
    刑。扣案之注射針筒、塑膠鏟管各2 支，均為被告所有，前
    者為供本件施用第一級毒品海洛因所用，後者則於施用海洛
    因、甲基安非他命均有使用乙節，業據被告供陳明確，爰分
    別予以宣告沒收之。
據上論斷，應依刑事訴訟法第273 條之1 第1 項、第299 條第1
項前段，毒品危害防制條例第10條第1 項、第2 項，刑法第11條
前段、第51條第5 款、第38條第1 項第2 款，判決如主文。
中    華    民    國   100    年    8     月    25    日
                  刑事第七庭       法  官  戰諭威
以上正本證明與原本無異。
如不服本判決應於收受判決後10日內向本院提出上訴書狀，並應
敘述具體理由。其未敘述上訴理由者，應於上訴期間屆滿後20日
內向本院補提理由書( 均須按他造當事人之人數附繕本) 「切勿
逕送上級法院」。
中    華    民    國   100    年    8     月    25    日
                                   書記官  黃當易
附錄本案論罪科刑法條：
毒品危害防制條例第10條：
施用第一級毒品者，處6 月以上5 年以下有期徒刑。
施用第二級毒品者，處3 年以下有期徒刑。